臺灣新竹地方法院民事判決　93年度婚字第539號
　　原　　　告　甲○○
　　　　　　　　　　　　　路4.
　　被　　　告　乙○○
　　　　　　　　　　　　　份2.
　　訴訟代理人　曾能煜　律師
　　　　　　　　羅秉成　律師
　　　　　　　　劉兆達
上列當事人間請求履行同居事件，本院於民國94年5月31日言詞
辯論終結，判決如下﹕
    主  文
原告之訴駁回。
訴訟費用由原告負擔。
    事  實
甲、原告方面：
一、聲明：被告應與原告同居，並同時將兒子范楷攜回戶籍住所
    。
二、陳述：
    （一）兩造於民國（下同）90年1月7日結婚，婚後住居原告
          位於新竹縣關西鎮之家中，相處尚稱融洽，並育有一
          子范楷。詎被告於93年10月4日無故攜子離家出走後
          ，即一去不回，原告一再好言相勸，均不為所動，甚
          至於93年10月21日提出攜子返家居住及至關西衛生所
          施打流感疫苗之請求，亦為其所拒。按夫妻互負同居
          義務，被告與原告係夫妻，竟故不履行同居義務，攜
          子離家，一去不回，顯然未盡夫妻同居之義務，為此
          起訴請求判如訴之聲明所示。
    （二）有關近半年來諸多事端之緣起乃因原告任職學校學生
          即訴外人林炤垣入選93年全國小學田徑賽200公尺短
          跑代表，原告於93年5月30日即以新竹縣教練身份帶
          學生至桃園比賽，卻被被告懷疑係藉故帶學生比賽外
          出約會，經原告以參賽服裝與比賽秩序冊舉證證明，
          被告依然不信，糾集娘家數位親友興師問罪，最後被
          告娘家人等自知理虧，才道歉後離去，但已破壞家中
          和諧氣氛。被告一直一心要去苗栗聯合大學夜間部在
          職進修，但經過原告多次好言相勸評估，被告都聽不
          進去，因為被告的住處與上班的公司均位於關西，學
          校是在85公里外的苗栗，為了趕上晚上7時學校開始
          上課，被告於每天下午5時公司下班後常草草晚餐果
          腹即飛奔驅車至苗栗上課，又因為下課時間已經近晚
          上10時而無法回關西，所以被告夜宿娘家，換句話說
          ，從9月13日被告開始上課起，因週1至週6晚上均要
          上課，若遇週6上班日被告一週只有一天在家照料家
          事，照顧小孩等家事全交給原告與原告之母。按在職
          進修雖是好事，但若因此壞了身體就不值得，其實被
          告婆婆也曾好言相勸「若你真的非常想讀書，不如就
          先不要工作，好好讀書，以免壞了身體．．．」，但
          卻得到被告「那你給我錢啊！」的冷血回應。9月13
          日被告不顧勸阻仍執意要讀書，當日於被告婆婆電話
          詢問時，反大聲回應「我讀書不需經過你同意！」似
          乎將辛苦照護孩子的婆婆當作傭人般的無情，全無感
          恩之心，被告為了讀書已不擇手段。在9月13日被告
          開始離家讀書，一星期只有週日返家，全然不顧家有
          幼兒（當庭又口口聲聲要爭取孩子），娘家也沒有指
          正被告應以維繫家庭為重，反而聽信被告破壞家庭和
          諧的指責，被告未念婆婆與先生維持家庭的辛苦，讓
          辛苦照顧小孩的婆婆與先生沒有得到肯定，不斷攻擊
          婆婆與先生，意圖毀滅家庭！綜合上述因素，可以顯
          見被告處心積慮製造事端，以達成其錄音之目的，好
          讓她「離家」之行為合理化。
    （三）關於原告母親要兩造搬出去住乙事原委：
          １、自兩造90年元月結婚以來，原告母親一直將被告
              視如己出，當作小女兒般的疼愛，不管是生病時
              的照顧與生活上的幫助，被告應該心知肚明。92
              年3月23日被告自娘家做完月子攜子返家後，原
              告母親放棄自己許多活動時間，每天照顧孫子無
              微不至，甚至被告生病時幾乎一天24小時照顧，
              附近鄰居都可以明證。被告做完月子不久，發現
              有痔瘡發病，原告母親為讓被告安心休養早日康
              復，主動要求被告至另一房間休息以期獲得充足
              睡眠，除此之外在被告幾次傷風感冒，原告母親
              都無怨無悔的主動提出希望被告好好休養，最重
              要的目的也在維持家庭和諧，也希望家中每一位
              成員都健康快樂。去（93）年被告公司2天1夜花
              蓮旅遊，次月宜蘭賞鯨，與寒假南投2天旅遊，
              原告母親都主動提出『你們夫妻去玩，孩子由他
              照顧』，這種2天48小時的無怨無悔照顧，目的
              就是為了讓兩造夫妻和諧和樂，這樣付出的婆婆
              ，會是家暴的婆婆嗎？
          ２、原告母親在孫子范楷出生前即已從教職工作上退
              休，在范楷出生後，主動願意照料孫子，以節省
　　　　　　　兩造託嬰照顧之費用，目的也在希望原告能省下
  　　　　　　開支，讓生活更美好。而范楷在原告母親悉心照
              料下成長，原告母親並且為孫子添購許多日常用
              品，甚至為孫子購買保險，范楷生活健康良好生
              活快樂，深受左右鄰居稱羨。原告認為對孫子付
              出這麼多，犧牲許多自己社交時間，疼愛有加，
              也未曾要求任何托嬰費用的婆婆，竟被媳婦指為
              有家暴，而婆婆希望媳婦分擔照顧辛苦都來不及
              了，還被指稱不讓媳婦看小孩，除了「恩將仇報
              」一詞外，原告無從形容，更無法理解怎麼會有
              這麼大的仇恨！被告於9月29日宣稱原告告知懷
              疑其中秋夜進入婆婆房間偷錢，指稱原告及婆婆
              誣賴他，並電告其父，其父進而來電興師問罪。
              事實上自9月13日以後，雙方根本無交談，何來
              誣指偷錢之說。且當天中秋夜婆婆在家，其有何
              機會進入婆婆房間？實係無中生有！10月1日，
              被告利用午休返家欲看兒子，至東安派出所報案
              稱婆婆鎖門不讓其返家，連警員都覺無理取鬧而
              無從受理，事實上被告擁有家門鑰匙與鐵門遙控
              器可自由開門進出，且家門並未裝置內鎖，而那
              段時間正是被告上課時間鮮少返家，返家亦均未
              事先告知，何來所謂蓄意鎖門使其未能返家之說
              ，未免言過其實。又高興回家就看孩子，不高興
              就胡告一通，這也是憂鬱症病狀一例，況即便門
              真的被鎖住，難道不可以先打電話回家告知（若
              事先告知而不開門那才真的叫不讓被告回家），
              而不是先到派出所報案請員警打電話吧！是誰先
              把誰當陌生人呢？被告一直聲稱原告家人阻撓其
              探視小孩，卻於10月4日未經同意將兒子攜返娘
              家，斷絕兒子與原告見面機會，這種「我行我素
              」的行為是否合理？也正因被告常藉口一些不實
              事件，撥弄是非破壞家庭和諧，原告母親實在無
              法接受一個常常藉故爭吵無理取鬧不懂惜福的媳
              婦，在忍無可忍也是心灰意冷情況下，要求兩造
              與孫子范楷3人離開其名下的房子，只希望能有
              個和諧的家庭與清靜的生活。
　　（四）對被告抗辯之陳述：
          １、被告雖稱其有於93年9月22日攜子至關西衛生所
              施打第一劑流感疫苗，惟所稱係屬謊言，蓋93年
              9月22日係由原告與母親攜兩造之子范楷前往關
              西鎮衛生所施打疫苗，有預防接種紀錄表及關西
              衛生所主任之證明文件可證。
          ２、原告個人生活起居正常，吃喝嫖賭抽煙喝酒等不
              良嗜好完全不染，擔任教育工作9年來獲選多次
              優良教師證明，左右鄰居與同事們都可以為證。
              被告所呈作為原告暴力傷害佐證之醫院診斷證明
              書，證明書上都已明確註記為『無法作為訴訟之
              用』，且那些傷害皆屬被告個人生活或因工作受
              傷所致，與原告無關，而被告答辯狀稱「被告工
              作性質為繪圖助理，不可能因工作所受傷，所以
              原告有一定的理由去傷害相對人（即被告）」，
              只能說被告『欲加之罪，何患無詞』。被告工作
              的確是「繪圖助理」，但被告也須經常至工廠生
              產現場巡視紀錄（可詢問訴外人東庚公司了解實
              際工作內容），工作間不免會遭機器波及受傷（
              被告在公司2年餘也曾多次在工廠中受傷），被
              告93年6月之前在工作中受傷看病，都不曾要求
              醫生證明，93年6月之後卻多次申請，動機可議
              。又就被告工作是否需要到『現場』巡視，原告
              是依據被告多次下班回家稱『在現場被強酸（或
              清潔劑）波及到褲子與鞋子』的說明而有感而發
              ，至工作內容是否需要到現場，只要詢問被告公
              司員工就可明瞭真正狀況，而且這都是很小的瑣
              事，不必動輒冠個『謊稱』吧！再者，家庭日常
              生活家事處理難道不會有腰酸背痛等常見文明疾
              病嗎？且醫生已載明『無明顯傷口』，可否當作
              外力受傷直接證明，值得商榷，故實無從認定是
              原告傷害被告之家暴證據，原告鄭重聲明絕無任
              何暴力傷害被告之行為。至於91年9月16之醫院
              診斷書卻當作遭家暴的證明，更是栽贓之事例，
              其實在91年9月被告即不顧家人勸阻（當時已經
              懷有4個月身孕），每日飛奔往返關西與苗栗上
              班與讀書，在懷孕期間最需要的是靜養與營養補
              充，但被告如此的讀書方式，不但為了趕上課沒
              有充分營養補充外，每日來回170公里車程上的
              震動更是造成身體一大威脅，9月16日的產前出
              血就是這個原因，醫生更進一步警告若被告持續
              這樣每日飛車往返，將會造成流產的後果，所以
              被告不久後辦理休學，並且願意返家正常生活，
              健康的生下兒子。另被告檢附93年10月1日前往
              新竹縣警局通報家暴紀錄表，紀錄表中可見謬辭
              連篇，表中第5條稱原告對來家裏的同事介紹被
              告是請來的傭人，惟兩造結婚時原告全校同事幾
              乎都到場，怎麼有可能編出此等荒唐說辭？而第
              8條最近一次遭受暴力時間亦張冠李戴，家暴通
              報日期為10月1日，被告在第8條中指稱最近一次
              遭暴力之時間為7月15日，然前一張檢附敏盛醫
              院診斷書證明時間為9月20日，按理說9月20日距
              離10月1日才10天，若真正有遭受暴力事實理應
              記憶深刻，應該登記9月20日吧！顯見被告將一
              些個人傷病症診斷證明用來誣陷嫁禍原告之事實
              。被告太多的沒證據的無的放矢，在公共場所似
              乎指證歷歷，這樣的匪夷所思言詞實在正是憂鬱
              症狀的典型例子。再者，被告質疑原告不瞭解施
              暴時間及真正情況，但正因原告沒有施暴之事實
              ，當然不會瞭解施暴之時間，更不會瞭解真正的
              狀況，且如果有家暴，原告不會要求被告履行同
              居。又有關被告手機充電器之遭破壞，若原告真
              要破壞充電器讓被告斷絕聯繫，那就直接把充電
              器丟了或直接剪斷電線就好，何必花那麼大精神
              只把電線外緣割掉？也太不『心狠手辣』了吧！
    　　　３、關於被告提呈照片作為原告欲將其逐出家門之佐
              證，照片怎麼拍的原告無從得知，至於衣服是誰
              包起來的？能夠用一個垃圾袋裝衣服就代表要趕
              被告出門嗎？是否能拿出證據證明是原告打包的
              。而所呈其中2張照片中垃圾袋內衣物樣式似乎
              有些出入，是否是人為刻意製造成的逐出家門假
              象？又拍照的地點皆是家中，既然是家中的景物
              ，又何能作為逐出家門之佐證？至於被告庭呈之
              錄音內容部份，『凡事必有前因，才有後果言詞
              』，錄音譯文內容看似洋洋灑灑，其實有許多片
              段皆是斷章取義『剪輯』而成，被告只取其所需
              之片段並加油添醋修改變對白，改成與原意不合
          　　也不通順之語句。若被告錄音有完整版，許多段
              中將不斷出現被告三字經的咆哮內容，也請被告
              把罵三字經的部分完整呈現好嗎？又許多段的錄
              音前，都應有被告對原告家人言詞挑釁語辱罵，
              然後原告家人在忍無可忍情況下的反擊言詞，卻
              在不知情的狀況下被私自錄音，大家都是人，難
              道被言語刺激下不能有情緒性的回應嗎？如果以
              這些擷取對被告有利之錄音當作證詞，未免失之
              公允！錄音動機與錄音內容是否經剪接，相信以
              法官的專業素養可以明斷，只希望被告能將原音
              完整呈現，這樣才是完整的證物。被告另在各種
              場合多次稱原告有外遇，不管是錄音譯文與答辯
              狀中都可見，就此請被告舉證說明，否則即為誣
              指損毀原告名譽，何況被告一再叫囂吵鬧的行為
              （若錄音內容完整版中就可聽到），已造成家人
              極大困擾。另被告於警局備案及於家暴案件作筆
              錄時之種種不實指控，還請被告舉出實證，否則
              即屬誣告。被告不知體恤辛苦維護家庭的先生與
              婆婆，經常以言語忤逆婆婆，栽贓婆婆誣告，婆
　　　　　　　婆在痛心之餘，說了她一直不願意說出口的話（
  　　　　　　如：要兩造搬出去住、租屋、保母費、生活費．
              ．．），其實只是一時氣頭話，只希望媳婦能早
              日覺醒以家為重，況在許多家庭給奶奶保母費是
              非常普遍的事，更何況被告婆婆這麼無怨無悔的
              照顧孫子與對待被告的辛勞與恩情（孫子的各項
              開銷、被告的生活照顧）豈是新台幣（下同）20
              0,000元所能代替的？且孩子若托給奶媽照顧20
              個月，不只這200,000元吧！至於之前婆婆會從
              不計報酬到現在提出要求的灰心，實在是對被告
              的『恩將仇報』感到無比的痛心灰心。
          ４、因被告為實現離家之願望，在9月13日聯合大學
              開學前即多次表明離婚之意圖，原告本來希望不
　　　　　　　管未來結局如何，皆以『好聚好散』為原則，所
  　　　　　　以選擇以書信方式表明，並非被告所稱逼迫離婚
    　　　　　。原告為了維持家庭和諧費盡心思，只希望平平
      　　　　靜靜的好好生活與工作，畢竟夫妻一場，原告真
  　　　　　　不願以傷害對方為收場，然既兩造遲未談妥離婚
  　　　　　　細節與手續仍屬夫妻關係，故對尚處於婚姻關係
    　　　　　之被告，訴請依法攜子返家履行同居義務。
          ５、自93年10月4日被告攜子不告而別後，原告內心
              實在感到痛心不已，認為既無任何違犯家庭暴力
　　　　　　　法之行為，卻遭受被告以各種管道（向立法委員
  　　　　　　、警察局、法院．．．等為控告）栽贓指控，試
    　　　　　圖以毀滅原告達到離婚爭取權益之目的。原告一
      　　　　直期望不管未來路怎麼走都希望好聚好散，若是
        　　　以對簿公堂方式解決，雖然無奈但也很高興，願
          　　意以法律的力量讓真相還原！其實在2年前，原
              告即發現被告有憂鬱症傾向，雖然剛開始對被告
              的行為非常無法釋懷，但基於幫助的心理，原告
              都默默承受了，而且對身為教師的原告，更深信
              以愛服人可以治療被告，讓被告回復往日，所以
              原告當庭提供的證據，原告只願意以原告家人對
              孩子的關愛（如孩子的保單）對抗被告刻薄的指
              控（被告曾在）苗栗地院庭上稱婆婆：白天都不
              餵奶1天只餵兩次），相信真理會有澄清的一天
              ！
　　　　　６、而有關被告所稱93年6月19日原告放其鴿子事件
              ，94年1月13日被告的證人劉新理與林訪蘭也當
              庭證實了原告有一起到醫院的事實，所以並非被
              告所言拋棄她後即回家睡覺之情形，（當庭另一
              證人賴煜泉亦稱原告要睡覺不願載被告），可見
              被告憂鬱症病發，造成證人電話得知之資訊不一
              ，也難怪證人們證詞不一。且若原告真不想帶被
              告至醫院就醫，當下在家就拒絕即可，何必答應
              載被告至醫院呢？又何必陪同隨侍在病床旁邊直
              到離開醫院？況當晚是被告憂鬱症復發（也許是
              頭痛加上加班勞累引發），以致在到龍潭市區一
              處紅綠燈又情緒激動吵著要下車並同時拉開門把
              作勢下車，原告為了安全起見，避免遭後車撞及
              才讓被告在路邊下車，之後原告並尾隨被告直到
              龍潭敏盛醫院就診，並隨侍在旁直到出院返家，
              所以被告所言原告惡意遺棄更非事實。
          ７、檢呈之家庭出遊照片顯示，每當被告憂鬱症狀稍
              解，被告願意與家人出遊聚會時的輕鬆表情，其
　　　　　　　實這就是原告所希望的，希望紓解被告憂鬱症的
  　　　　　　症狀，但每當被告症狀發作，便開始無理取鬧無
    　　　　　的放矢不斷刺傷家人，從被告以一個已經不用且
      　　　　已損壞的充電器，拿來懷疑原告要讓其無法對外
        　　　通訊之指控，還有不斷的向派出所報案甚至向立
          　　委報案，如此不勝其擾的事件一直困擾原告家人
            　。在收到法院出庭通知後，原告屢屢午夜夢迴，
              到底真正需要保護令的人是誰呢？
          ８、自10月26日收到苗栗地院出庭通知，要「調查」
　　　　　　　關於『保護令』的調查，真是有些啼笑皆非的感
  　　　　　　覺。因自從5月底開始被告下定決心9月開始要讀
              書開始，家人不斷的勸告，往往被被告認定為家
              人是在阻撓他去讀書，所以在5月底開始就有不
              斷的衝突製造，試圖造成家庭不和諧，以順其背
              棄家庭去讀書的合理性。然事實上兩造在婚後就
              有零星破壞家庭和諧紀錄，但為了極力維持家庭
              和諧原告不斷的忍讓包容，以期繼續維持和諧家
              庭生活，例如就算原告有證據一些事件的確是被
              告的錯或是遭被告冤枉，但為了家庭和諧原告未
              曾因此向被告娘家興師問罪，然原告發現只要被
              告『離家讀書』，和諧的家庭生活對她而言並不
              重要，越接近讀書的日子，家庭衝突越多，娘家
              無緣無故興師問罪日益頻繁，嚴重影響家庭和諧
              ，近期更甚者竟轉告立法委員與駐區派出所，以
              為原告身為公教人員不敢聲張，會因為其之無端
              指控，讓其得順理成章離家，但確實已嚴重影響
              家庭生活與工作，甚至間接影響原告工作的未來
              。試問，這是一位妻子應該的行為嗎？況以被告
              向立委、社會局、派出所警員對原告家人之無端
              指控，實際上照顧孩子守著家的原告與原告母親
              一再被調查是否有家暴，造成生活與工作上極大
              困擾，應是由原告家人申請保護令的吧！按被告
              未盡為人妻、為人母、為人媳婦責任，忍心拋下
              才1歲多孩子照顧之責任，卻又誣指夫家阻撓其
              母子相見；因為捕風捉影的疑心病，製造許多破
              壞家庭和諧事例，且處心積慮在家中錄音並加以
              剪輯混淆視聽，肆意破壞家庭和諧，事後又不具
              悔意；對原告無情，對原告母親無義，諸此皆令
              人痛心疾首。
          ９、被告答辯狀中指稱「原告舉證參賽服裝與比賽秩
              序冊．．．舉證內容並無法看到其比賽時間或比
              賽檢錄證明．．．亦不能說明原告當日有至桃園
              縣比賽場地．．．」。然原告已舉證93年5月30
　　　　　　　日之參賽服裝與比賽秩序冊，被告依然堅持懷疑
  　　　　　　原告（書狀誤載為被告）是去約會，請問這樣證
    　　　　　據還不夠嗎？被告是否疑心病太過了？顯見被告
      　　　　之憂鬱症之嚴重造成對事事充滿負面想法，並羅
        　　　織原告之種種不實指控。
　　　　　１０、證人賴昱泉94年1月13日當庭稱93年5月30日當
  　　　　　　　日登門造訪目的為協調『離婚』，但證人即原
                告岳父劉新理卻稱為去拜訪親家（按娘家同一
        　　　　台車來卻目的不同？），且不管什麼事由，在
        　　　　拜訪親家前，是否曾告知家人準備？要拜訪也
          　　　是選擇白天為優先，已經晚上八點多了（且未
            　　事先告知），這個狀況下拜訪是否合適？被告
              　答辯狀又謂「原告及其家人曾以嘲諷的口氣，
     　       　嘲笑被告之學歷僅大專學歷，造成被告心中之
                痛．．．」，惟被告的學歷，原告一家人在婚
                前禮聘即明知，並非婚後才得知，且大專學歷
                已經非常不錯了，若真的會以嘲笑模式對待，
                請問為何還會選擇走上紅毯？原告為了鼓勵被
                告充實自我，以因應職場工作所需，在被告表
                明嚮往原告教職工作，想考師資班成為一位老
                師之情況下，為了體恤妻子積極向上心情立刻
                出資逾萬元購買函授講義給被告讀書之用，並
                長期陪伴被告讀書與至新竹師院陪考，希望被
                告也能一圓進修夢，充實自我。又原告為鼓勵
                被告充實英語能力，以因應被告秘書工作常須
                具備之外語能力，故主動幫被告報名並完成2
                期之新竹縣社區大學課程，希望能協助被告充
                實學識能力。另被告之自傳中提及至北區職訓
                局進修受訓半年事實，且在自傳中也提及感謝
                家人的支持與鼓勵，原告為鼓勵妻子進修提升
                職場競爭力（因被告剛自原公司離職），以備
                未來再進入職場之基礎，所以主動幫被告報名
                並考入職訓局，辭去工作至職訓局專心進修半
                年後並順利取得『電腦繪圖乙級技術士證照』
                ，這張證照也使得被告能順利進入現在服務之
                之公司擔任電腦繪圖工作，也是原告四處奔波
                蒐集求職資訊，並奔波多處面試後錄取。上述
                ，只為說明家人鼓勵被告進修的點滴，這樣的
                家會嘲笑被告嗎？況且當被告失業的期間，最
                痛苦的莫過於原告，因為原告不希望看到沮喪
                的被告，所以原告一直四處奔波協助求職，不
                管是平鎮、大溪、龍潭、楊梅、湖口、新豐、
                竹北、新埔、芎林都有原告陪伴求職的足跡，
                2年前就近在關西謀得理想的工作，身為先生
                同感欣慰，如果被告認為原告對於找到工作無
                任何功勞，原告亦能理解在『以偏蓋全』心境
                下，原告在被告口中的一無是處！至於被告所
                言原告家吃飯依照學歷之順序時間，原告本來
                不願意回應這個好笑的指控，但相信任何人都
                難以置信，更何況平常原告家就一家四口（原
                告母親、兩造及兒子），哪來的吃飯順序？
          １１、被告書狀中稱「不代表之前的疼愛有加，之後
　　　　　　　　不會變得有家暴傾向」，請問被告可曾心存感
  　　　　　　　激慈祥和藹將媳婦視同己出照顧的婆婆？請問
    　　　　　　身為後輩的被告可曾給婆婆一個安靜生活的家
      　　　　　？請問婆婆家暴的具體事實在哪？請問當被告
        　　　　1周5至6日去讀書不在家將小孩委由婆婆照顧
                ，可曾對婆婆真誠的說聲「謝謝」與表達感激
                的行動？家人的體恤讓被告可以自在的上班，
                被告只需下班後，晚上照顧孩子（若被告生病
                時婆婆還代為照顧整夜），公司旅遊婆婆自願
                照顧孩子讓兩造輕鬆出遊，這般舒適『媳婦』
                的日子，還不夠幸福嗎？被告又稱「93年10月
                4日攜子離家並非無故，而是受到原告及其家
                人之威脅，而攜帶范楷返回娘家」，但從當日
                被告與婆婆的對話中，請問有哪一句可以看出
                威脅被告必須離家的動作？更何況兒子范楷在
                關西家中生活健康快樂，與被告所謂遭遇全無
                關係，被告將無辜的兒子帶離他快樂成長甜蜜
                的家，心態可議！至原告訴狀言「自93年9月
                13日之後，雙方根本無交談」，乃指被告與婆
                婆的關係冰凍（因9月13日被告忤逆婆婆之故
                ，讓婆婆痛心不已），非被告書狀所言意思，
                請被告明言該句話只為證實被告向娘家誣稱『
                婆婆誣指被告中秋節夜裡至婆婆房間偷東西』
                的無端事實，只是無的放矢。又被告於10月5
                日中午還再次返回關西家中取物，請問若真遭
                重大逼迫，被告還敢回家取物？10月5日原告
                打電話至公司問候時，被告也稱是要回家找兒
                子的健保卡（10月4日匆忙離家遺失），所以
                有沒有回家被告自己捫良心好好回想再說吧！
          １２、94年1月13日當庭被告的證人劉兆達、林秋娥
　　　　　　　　都多次證實『93年10月3日當日到關西家中有
  　　　　　　　見到那袋被告所謂衣物，但沒有看到原告在家
    　　　　　　中』的事實，那在原告不在家，帶兒子至龍潭
                看病的這段時間，請問是否可能是被告自己製
                造證物之時機？被告答辯狀中稱「被告之家人
                到場關切後，隨即平復．．．云云」，請問『
                平復』的定義是什麼？被告不斷以不實罪狀至
                立法委員及警察機控告先生與忤逆婆婆，在未
                見被告任何願意以家為重前提下表現悔意，請
                問是誰平復了？這也是憂鬱症狀的一例，時而
                溫柔婉約（如照片中與家人歡樂情景）、時而
                讓家人提心吊膽（向警政機關暴料先生不實罪
                狀）。而自93年10月4日被告錄音譯文中也可
                見被告婆婆要求很簡單，即別再忤逆婆婆，好
                好當個好媳婦、好太太、好媽媽，但為被告拒
                絕，並在未告知情況下逕自攜子離家，且錄音
                中也未見任何婆婆不幫被告照顧兒子的言語，
                而且既然10月3日被告自稱已經平復了，次日
                被告卻又逕自攜子離家，動機可議！
          １３、被告又稱「被告於93年10月4日攜子返回苗栗
          　　　，原本與家人過著快樂的生活．．．不希望訴
            　　訟造成兩家之對立，影響范楷之成長過程」。
　　　　　　　　但兒子范楷本來在關西家中受到家人悉心呵護
  　　　　　　　生活很快樂，只因為被告不顧一切要讀書，破
    　　　　　　壞家庭和諧，被告可曾想過這些影響家中和諧
      　　　　　的舉動，也會影響兒子范楷？被告不顧家人勸
　　　　　　　　導離家讀書去，留下兒子給婆婆與先生照顧，
　　　　　　　　兒子很少看見媽媽，被告是否想過是否會影響
  　　　　　　　兒子范楷？被告於93年10月4日逕自攜子離開
　　　　　　　　兒子快樂成長的關西家中，讓兒子見不到一直
  　　　　　　　疼愛照顧的祖母與爸爸，難道不會影響到兒子
    　　　　　  范楷？又是否顧念到祖母一手帶大的愛孫，突
      　　　　　然不在身邊的失落感？被告於93年10月4日未
　　　　　　　　經告知攜子離家，已經違反婚姻關係中之『履
  　　　　　　　行同居義務』，離家之前是否想過會造成『兩
    　　　　　　兩之對立』？被告挾兒子離家以求『平平靜靜
　　　　　　　　生活』，卻又怪造成『兩家之對立』？這種把
  　　　　　　　孩子當『籌碼』的我行我素態度，難道不會影
    　　　　　　響兒子范楷？而之前不顧家人勸告執意離家讀
      　　　　　書時，可曾顧念兒子與家庭？能平平靜靜過日
                子，是全家人的共同期望。那麼被告為何10月
                4日前堅持一定要讀書，10月4日後又可以『若
                無其事』的不去讀書？被告可知如果從不堅持
                離家讀書，就可以給兒子完整快樂的家？在10
                月4日前，兒子只見到爸爸幫他洗澡、爸爸餵
                他吃飯喝奶、爸爸帶他出去玩、爸爸陪他睡覺
                ，其實孩子最希望爸爸媽媽一起陪伴他、照顧
                他一起成長，可以自然流露照片中曾經的愉快
                神情！其實家人一直鼓勵被告讀書進修，但希
                望能以家為重，就近選擇新竹或中壢地區之學
  　　　　　　　校進修（如明新、大華、中華、青雲、南亞…
    　　　　　　等校都是距家30分鐘），一方面可以進修，一
      　　　　　方面也可照顧家庭、兼顧健康，但皆為被告所
        　　　　拒，堅持要去離家85公里外晚上無法返家的學
          　　　校就讀，每日兩地奔波搞得自己人仰馬翻，是
　　　　　　　　否可以請被告說明93年10月4日以後不再堅持
  　　　　　　　讀書的原因？被告又云：『苗栗至關西車程，
                開車40分鐘即到．．．』，苗栗到關西的確可
                能40分鐘開到，但應該是深夜或凌晨才辦得到
                的壯舉吧！更何況被告娘家在苗栗縣銅鑼鄉距
                離苗栗交流道尚需5至6公里，被告公司在關西
                鎮六福村附近距關西交流道尚需4至5公里，請
                問高速公路路程加上下交流道平面道路路程再
                加上上下班時間車潮，被告稱開40分鐘即到，
                真可以飛車形容車速。且若被告真如書狀中稱
                這麼神勇，苗栗至關西開車40分鐘即到，那麼
                被告在苗栗聯合大學讀書的期間，為什麼不選
                擇下課後直接開車回關西家，以9時30分下課
                加上40分鐘車程，回到家不過10時10分而已，
                而且聯合大學到關西又比銅鑼到關西更近些，
                既可以兼顧家庭，第2天也可以從容上班照顧
                孩子？其實在93年被告尚未去讀書之前，一家
                人正常的上下班，白天孩子在婆婆的悉心照顧
                下，一家人和和樂樂，這樣才是平平靜靜又和
                樂的家庭生活。一個家必須要相互扶持與包容
                的，期待被告能以家為重，重新用心經營這個
                家，『知福惜福』給兒子美好的未來最好的照
                顧。
    　　　１４、被告答辯狀中謂「被告於91年5月20日起，經
　　　　　　　　原告兄長范萬全介紹至台豐印刷廠工作．．．
  　　　　　　　原告經常出言諷刺被告．．．被告至感痛苦．
                ．．同年9月16日．．．」，原告兄長好心介
                紹工作，只因被告（原告書狀誤載為原告）工
                作志趣不合，即編造各種不實言論聲稱遭逼迫
                與侮辱，造成原告與好心介紹工作兄長極大困
                擾，『好心沒好報』與『無的放矢』的對家人
                態度也是憂鬱症狀之一事例。又原告於台豐印
                刷廠工作僅至91年6月30日，卻將同年9月16日
                之事件牽扯一起（距離職已經78天），會不會
                太會『扯』了點，此又是憂鬱症狀之一事例。
    　　　　　　被告再謂「同年6月，原告又開始埋怨被告．
                ．．經檢查後發現被告因原告上揭暴行．．．
                ，然9月16日當天都離職78天了（在台豐只有4
                 1天），請問原告能抱怨什麼？
  　　　　１５、被告答辯狀中稱「原告回答：『好多年了』足
　　　　　　　　徵原告確已坦承在懷孕時毆打被告」，惟原告
  　　　　　　　語意是：懷孕是前年的事（當時原告根本沒見
    　　　　　　過該張驗傷證明），當年也從未告知（因當時
      　　　　　被告去讀書未返家），2年後告知，當然令原
        　　　　告一頭霧水，典型的『張冠李戴』，動輒得咎
　　　　　　　　，也是憂鬱症之症狀。被告於答辯狀又稱「原
  　　　　　　　告即稱『你以前出的錢還給你』，持現金往被
    　　　　　　告身上砸後，即動手搶奪被告．．．云云」，
　　　　　　　　然該車牌號碼LW-3639號汽車，係結婚後原告
  　　　　　　　體恤被告上班奔波，出資200,000元加上被告
    　　　　　　山資餘額30,000元購買之車輛，後被告自稱不
　　　　　　　　要再開該車了（因被告稱原告蓄意破壞車輛，
  　　　　　　　意欲置被告於死地，故不願再使用），要求原
    　　　　　　告還被告當年購車所出3萬元。而依被告錄音
　　　　　　　　譚文中有被告所言：『我去拿痱子粉（用以驗
  　　　　　　　鈔票），這張太破舊了，髒髒的我不要』，即
    　　　　　　代表原告早已給被告錢了，何來『持現金往被
      　　　　　告身上砸』？而且主動不要車的是被告，何來
                搶奪之說？至依錄音譯文中有被告所言『等一
　　　　　　　　下』，我還沒點清楚之前（點驗鈔票中），我
  　　　　　　　不會給你的』『我拿，等一下』『我還要再檢
    　　　　　　查啊！好啦！我拿啦！』『到時後有問題我還
      　　　　　是會．．．』，足證明6月15日當天係被告在
                刁難原告，而非被告暴力相向！況以被告錄音
                之功力，為何不將暴力過程錄音下來？也可說
                明當日刻意至樹德醫院稱病（證明書上已註記
                『無明顯傷口』），要求開立診斷證明以為不
                實證物，企圖加罪於原告身上。至就被告稱原
                告蓄意破壞車輛，意欲置被告於死地，故不願
                使用該車乙事，93年7月15日原告本著解決問
    　　　　　　題心態，開著該車至娘家以證明該車全無人為
                破壞之痕跡，當日傍晚返回關西之前原告也偕
　　　　　　　　同被告與岳父一同至娘家附近之『驊冠汽車行
  　　　　　　　』檢驗，以證明原告沒有破壞車輛之事實，被
    　　　　　　告自知無法自圓其說，所以離開驊冠汽車行後
      　　　　　便一同攜子返家。
　　　　　１６、被告答辯稱「因原告之母至中部旅遊，原告又
  　　　　　　　至東安國小值日，被告因此請假照顧范楷，並
    　　　　　　藉空閒時間帶范楷回苗栗娘家。未料，原告於
      　　　　　當日下午2時30分許，突至被告娘家，不分青
        　　　　紅皂白．．．云云」，所云謬辭連篇，說明如
　　　　　　　　下：請問攜子回娘家，是否有告知家人？是否
  　　　　　　　讓家人安心與放心？而原告值日時間為早上8
    　　　　　　時至下午5時，如果不是被告無故攜子離家，
　　　　　　　　原告不會甘冒『公務員擅離職守』之罪狀至苗
  　　　　　　　栗娘家（原告中午緊急委託同事下午代班），
    　　　　　　故如被告能明確告知去向，原告也不需離校赴
      　　　　　被告娘家了，與93年10月4日之離家方式如出
  　　　　　　　一轍、同樣心態：未告知家人逕自離家，讓家
    　　　　　　人擔心緊張難過！而原告在被告於10月4日無
                故攜子離家後，何嘗不希望到苗栗看孩子，但
                得到的回應竟是被告父親當庭之陳稱「除非帶
                警察來」，正如法官當庭反應云「看孩子還需
                警察伺候」，試問原告如何能去？
　　　　　１７、被告答辯狀中謂「原告一怒之下將被告推倒在
  　　　　　　　地．．．被告父親．．．亦遭原告推去撞牆．
    　　　　　　．．錄音譯文可以為證」，按如果錄音為完整
　　　　　　　　版，只會聽到被告不斷以三字經叫囂辱罵原告
  　　　　　　　，加以不斷以不實罪狀加諸原告身上，如：偷
    　　　　　　錢、裝竊聽器等．．．，但到底是誰竊聽誰呢
　　　　　　　　？況醫院證明書上已註記『無明顯傷口』，要
　　　　　　　　求開立不實診斷證明以為不實證物，企圖加罪
    　　　　　　於原告身上。又93年7月15日當日若真如被告
      　　　　　所言有家庭暴力，而被告家旁邊即親友家，若
　　　　　　　　真如被告所言原告毆傷岳父與被告這麼嚴重的
  　　　　　　　暴力行為，為何不向鄰居求援與報警處理？而
    　　　　　　且因次日被告尚須上班，若發生暴力行為，何
      　　　　　以又於當日能相偕返家？
          １８、至被告答辯狀中稱『原告應於被告搬回娘家後
                主動懇請被告回家』、『原告及訴外人曾員英
　　　　　　　　於93年10月3日主動逼迫被告搬離關西住所．
  　　　　　　　．．原告卻於起訴狀中謊稱被告無故離家，其
    　　　　　　一再好言相勸，被告均不為所動．．．原告所
      　　　　　述與事實不符，其絕非誠實之人，至為灼然』
        　　　　然94年1月13日當庭被告的證人劉兆達、林秋
            　　娥都多次證實供稱：『有10幾通他知道是關西
  　　　　　　　打來的電話，他們知道也沒有接．．．』、『
    　　　　　　甲○○20日打電話要帶小孩回關西打預防針，
      　　　　　我要他找警察一起來帶．．．』，請問是否符
        　　　　合原告書狀中所言『主動懇請被告回家』、『
          　　　原告一再好勸，被告均不為所動』？
          １９、又被告錄音動機乃被告一方面懷疑原告裝竊聽
　　　　　　　　器，一方面又私下未經同意錄音，請問是否為
  　　　　　　　『做賊的喊抓賊』？擔心家人竊聽自己言行卻
    　　　　　　又私下錄音，且稱『被告獨自處於原告及其親
　　　　　　　　屬家中，從未見同居家人伸出援手．．．』，
　　　　　　　　然原告家人是如何對待被告的：婆婆為無怨無
　　　　　　　　悔的奶媽，細心照顧被告，生病時主動要求休
  　　　　　　　息代為照顧小孩等；兄嫂則幫被告介紹工作、
　　　　　　　　代為申報所得稅、贈送許多嬰兒用品等；原告
  　　　　　　　姊姊並幫忙照護小孩，購買許多嬰兒用品，視
　　　　　　　　被告為妹妹般的看待，這樣對被告不夠好嗎？
          ２０、被告狀中稱：『原告於93年11月中旬至12月上
      　　　　　旬，經常打電話至被告公司騷擾，在同事間挑
　　　　　　　　撥說被告有憂鬱症、精神分裂症，要求其公司
  　　　　　　　將被告開除之意，幸好有部門主管指證總述．
    　　　　　　．．，原告一直以不實謠言傷害被告，造成被
      　　　　　告在工作上受到極大干擾』，實則原告只有曾
　　　　　　　　打電話至公司慰問被告與兒子生活起居與提醒
　　　　　　　　兒子預防針時間，因打電話至被告苗栗娘家，
  　　　　　　　經常都被『拒接』（94年1月18日證人劉新理
    　　　　　　之證詞），所以只好利用午餐時間去電至被告
                公司慰問。如真有被告陳稱情事，可以請被告
                公司同事及主管作證，以明事實且依被告之無
                端指控，可知被告一直有個不正確認知，以為
　　　　　　　　原告工作為教職屬公家機構，只要『爆料』些
  　　　　　　　不實聳動罪狀（家暴），就足以讓原告遭學校
    　　　　　　開除，被告是否讓原告丟掉工作之願望不成，
      　　　　　轉而誣稱原告以不實謠言讓其丟掉工作？
          ２１、又原告書狀中一直以『傾向』，說明被告之憂
　　　　　　　　鬱症狀，並非以『指控』的態度，還請被告冷
  　　　　　　　靜面對。且被告一直未曾就醫，實在令身為先
　　　　　　　　生的原告非常擔憂。原告在1歲時，父親因車
          　　　禍意外過世，母親含莘茹苦的把我們3個小孩
            　　撫養長大，過了30多年單親家庭生活的原告家
              　人，一直很渴望擁有完整的家以享天倫之樂，
                所以不管是守寡30多年的婆婆與單親30多年的
                原告都一直希望一家人能多留點時間在家，珍
                惜一起在家生活的溫馨，共同營造完整的家，
                只是這麼簡單的要求，所以提出本次訴狀，因
                為原告真的不希望兒子范楷像原告一樣。訴諸
                法律，其實是情非得已，真心的期待以法律澄
                清被告對於家人種種不實的指控。其實被告患
                有憂鬱症狀（也曾多次勸告就醫），家人雖然
                有時候有些不滿情緒，但那都是情緒的發洩，
                大家也都能體諒被告病症的痛苦，只希望法律
                能還原告清白，更希望被告家人也能一起面對
                事實，一起協助被告走出憂鬱，重新建立溫馨
                家園，給孩子一個完整的家，完整的愛！
          ２２、至於原告是否偷竊，請被告舉出證據吧！在被
                告尚未有工作前，原告一直支付被告每月6000
　　　　　　　　元生活開銷，且原告一直有放零用錢在書桌抽
  　　　　　　　屜供家用，加上家中大小開銷均為原告支應，
    　　　　　　原告何需偷竊被告錢財？另被告把原告7月18
　　　　　　　　日在梳妝台旁撿到身分證還給被告的行為，當
　　　　　　　　作證實偷竊之行為，只能說『好心沒好報』，
  　　　　　　　這種邏輯只能提醒大家撿到東西別還給本人。
    　　　　　　若原告真有心偷竊，那就銷毀或丟掉就好啦，
      　　　　　何必好心還被告呢？
          ２３、另被告及其家人至原告關西住家附近詢問，意
                欲蒐證『甲○○再結婚』事實多達6次，以被
　　　　　　　　告如此的費心用心不辭辛苦的詢問，足以證明
  　　　　　　　被告其實是懷著非常想回家履行同居義務的念
    　　　　　　頭。若被告有蒐證到任何『甲○○再結婚』之
　　　　　　　　事實，請立即狀告原告犯『重婚罪』之罪行，
　　　　　　　　將對本案結案有極大之幫助。且若如被告所言
  　　　　　　　『甲○○再結婚』之事實成立，原告願無條件
    　　　　　　接受協調會上被告所提一切訴求；反之，被告
      　　　　　所言『甲○○再結婚』之事實不成立，則請被
      　　　　　告接受原告於協調會所提之訴求。按在兩造2
        　　　　次協調會中（94年4月1日與5月13日），被告
          　　　及其委任律師即曾以『甲○○已於94年2月再
　　　　　　　　結婚』之不實言論影響協調委員之公正心情，
  　　　　　　　肇致協調會無法順利圓滿，而被告屢次查訪並
    　　　　　　詢問不實之問題，已造成街坊鄰居之議論，有
　　　　　　　　妨害被告名譽之虞，也造成原告生活與工作上
  　　　　　　　的困擾。
三、證據：提出戶籍謄本、2004年國際田徑邀請賽暨全國小學田
    徑錦標賽秩序冊、賽程時間表影本及新竹縣教練團體服裝照
    片、訴外人林炤垣在學證明書影本、保險費繳費通知單影本
    、獎狀影本5紙、桃園縣三坑國民小學令、預防接種前幼兒
    健康評估表影本、佐證照片集、憂鬱症家屬及親人須知、聲
    明書影本、國小師資班函購資料相片2楨、新竹縣社區大學
    研習證書影本2紙、被告所書自傳及履歷表、范楷藥袋照片
    、勞工保險退保申報表影本、汽車修理廠名片影本、94年農
    曆春節寄送禮品予被告家人遭拒收相片4楨等件為證，並請
    求訊問證人曾員英。
乙、被告方面：
一、聲明﹕請求駁回原告之訴。
二、陳述﹕
    （一）按夫妻互負同居之義務，但有不能同居之正當理由者
          不在此限，民法第1001條定有明文。茲查，被告固有
          未返回娘家居住之事實，惟係因下列正當理由而返回
          娘家居住，並非無故離家出走：
          １、被告於91年5月20日起，經原告兄長即訴外人范
              萬全之介紹至台豐印刷廠工作，因該工作忙碌，
              每日需加班至晚間9、10點，原告為此不滿，經
              常出言諷刺被告在外鬼混，且稱被告肚子裏的小
              孩不清不白．．．等語，被告至感痛苦。同年9
              月16日，原告在自宅3樓房間內又開始埋怨被告
              ，且趁被告不注意之際，突自被告背面用力勒住
              被告腹部，被告感到劇痛，經苦苦哀求後，原告
              方罷手，被告因腹部仍疼痛不已，因此前往大千
              綜合醫院就診，經檢查後發現被告因原告上揭暴
              行，導致被告產前出血。
　　　　　２、兩造嗣於93年7月15日對話時，被告稱：「涉及
              人身攻擊，看誰人身攻擊比較厲害啦！打人君子
              動口不動手，打人是什麼，打人我還沒告你，驗
              傷單我還保留，什麼都不會，為什麼我懷孕的時
              候你都會打我。」，原告回答：「好多年了。」
              足徵原告確已承坦在懷孕時毆打被告，此有錄音
              譯文可證。被告於93年6月15日上午7時許，準備
              開車前往公司上班時，原告即向被告稱該部汽車
              係其購買，要求被告交出汽車鑰匙等語，被告答
              稱該部汽車係二人共同出資，原告無權禁止被告
              使用時，原告即稱「你以前出的錢還給你」，持
              現金往被告身上砸之後，即動手強奪被告褲袋裏
              之汽車鑰匙，又硬抓被告之頭髮撞擊椅背，致被
              告受有頭部外傷、前額及後枕部挫傷之傷害，被
              告並於當日下午18時25分前往東安派出所報案及
              製作筆錄。因被告將公司辦公室、家中大門等之
              鑰匙與汽車鑰匙掛在同一鑰匙鍊上，即無法出入
              公司辦公室及家中，被告數度請求原告返還上揭
　　　　　　　鑰匙，原告卻不為所動，直至6月19日晚間方歸
  　　　　　　還公司辦公室鑰匙，次日上午原告至娘家洽談離
    　　　　　婚事宜時，經被告父母要求，方悻悻然歸還家中
      　　　　大門等之鑰匙與汽車鑰匙。
          ３、93年7月15日，因原告之母即證人曾員英應友人
              邀約至中部旅遊，原告又稱其需至任職之東安國
              小值日，被告因此請假照顧范楷，並藉空閒時間
              帶范楷回苗栗娘家，未料，原告於當日下午2時
              30分許，突至被告娘家，不分青紅皂白，欲將范
              楷帶回，兩造因此口角，原告一怒之下，將被告
              推倒在地，被告因此受有兩側肩膀及上臂挫傷之
              傷害，被告父親即證人劉新理為了范楷之安全，
              好意上前勸解，亦遭原告推去撞牆。
　　　　　４、原告於93年6月19日晚間23時30分許，將被告棄
              置於路邊，被告身心因此受創：93年6月19日晚
              間22時50分許，被告頭部感到劇痛，因此請原告
              載被告前往醫院就診，但遭原告拒絕，被告即打
        　　　電話向母親即證人林訪蘭求助，證人林訪蘭即聯
              絡原告，要求原告立即送被告就醫，但遭原告拒
              絕，後證人林訪蘭在電話中苦苦哀求原告送被告
              就醫，原告方不甘不願的搭載被告前往龍潭敏盛
              醫院。原告在開車載送被告時，不停抱怨被告「
              頭痛就耍大牌，人家要睡覺，吵死人了」等語，
              且在車行至龍潭大池前100公尺之地點，於深夜
              時分將被告趕下車，獨自調頭回家，被告隻身處
              於黑暗處所，驚恐不已，即打電話報警及向證人
              即父親劉新理求助，證人劉新理立即打電話請原
              告回頭搭載被告，原告卻不理會，被告最後只能
              沿路攔計程車前往敏盛醫院就醫。原告嗣於93年
              7月15日與被告對話時稱「從那次以後，我還有
              放你鴿子嗎？」，亦坦承確有此事。原告雖稱被
              告父親證明其93年6月19日有一起到醫院，實則
              被告父親當日23時36分及54分二次與原告進行通
          　　話，當時被告已經被放鴿子，最後僅能沿路攔計
            　程車前往敏盛醫院就醫，被告父親於23時54分時
              尚在苗栗，從苗栗到龍潭的車程至少50分鐘以上
              ，所以被告父親所說原告在醫院的時間已是24時
              50分以後，並不能證明原告有陪被告一起進入醫
              院。
　　　　　５、本件兩造並無自己所有之房屋，於結婚後係與原
  　　　　　　告之母親及兄嫂等人共同居住在屬於原告母親即
    　　　　　證人曾員英所有之關西鎮○○里○○○路48號房
      　　　　屋，因被告與婆婆相處得並不融洽，自93年6月
        　　　間起，證人曾員英即經常於兩造發生爭執時口出
          　　惡言逼被告搬出外面居住，連原告亦不例外。93
            　年6月2日兩造因故口角，原告先逼迫被告簽立切
              結書，被告拒絕後，原告及證人曾員英即逼迫被
              告搬離住所，此有錄音譯文可稽。
          ６、93年6月15日原告又藉機要求被告搬離住所，被
              告不願離開，原告及證人曾員英亦口出惡言，要
　　　　　　　求被告搬離家中。93年10月3日原告及證人曾員
  　　　　　　英再度要求被告搬離住所，原告卻於起訴狀中謊
    　　　　　稱被告係於93年10月4日無故離家，此部事實除
      　　　　有錄音譯文外，亦有照片4楨可稽。
          ７、原告並無誠意維繫婚姻，其請求被告履行同居義
　　　　　　　務，僅在利於嗣後請求裁判離婚而已。被告搬回
  　　　　　　娘家後，原告尚於93年10月4日寄信予被告父親
    　　　　　即證人劉新理，附上其已擬妥之離婚協議書，並
      　　　　要求證人新理及被告擇一時間辦理離婚登記。按
        　　　原告倘若真心在意兩造間婚姻，應於被告搬回娘
          　　家後，主動誠懇的請求被告回家，而非立即寄信
            　予證人劉新理要求辦理協議離婚。再以錄音譯文
              可知，原告及原告母親即證人曾員英係於93年10
              月3日主動逼迫被告搬離關西住所，絕非被告無
              故離家，原告卻於起訴狀中謊稱被告無故自行離
              家，其一再好言相勸，被告均不為所動．．．
          　　等語，顯見原告所述與事實不符，其絕非誠實之
            　人。另原告主張被告處心機慮製造事端後錄音，
              錄音動機並不單純，及被告所提錄音譯文係斷章
              取義剪輯而成等語，惟以兩造在93年間即因細故
            　常生口角，且原告母親為顧及原告，袒護原告的
              片面之詞，處事無中庸，自6月起即經常逼迫被
              告搬離，被告獨自處於原告及其親屬家中，從未
              見同居家人伸出援手，被告至感無奈痛苦，嗣被
              告經朋友建議：「你必需錄音存證以保護自身權
              益，屆時原告家人絕無可能幫你作證．．．」等
              語，被告為保護自身權益，方購買錄音機錄下雙
              方對話，此乃被告錄音之緣由，絕非如原告所言
              係被告處心積慮製造事端。又錄音帶譯文係依據
              錄音內容逐字譯出，原告亦有錄音之光碟片，倘
              原告認錄音譯文有斷章取義、加油添醋之處，請
              原告具體指明內容。原告若認錄音內容有遭被告
              剪輯，亦可聲請調查證據，請求將錄音光碟送法
              務部調查局鑑定。
          ８、綜上所述，被告係因遭受原告、原告母親即證人
              曾員英一再逼迫離家，及避免繼續遭受原告暴力
　　　　　　　毆打始搬回娘家居住，並非無故離家出走，自屬
              有不能同居之正當理由。
    （二）原告稱其於93年5月30日攜帶學生至桃園縣比賽，經
          舉證參賽服裝與比賽秩序冊，但舉證之內容只能證明
          原告及學生有報名2004年國際田徑邀請賽，並無法看
          到其比賽時間或比賽檢錄證明，請原告提供更詳細內
          容之證明。原告稱被告為了讀書不擇手段，實則原告
          及其家人曾以嘲諷的口氣，嘲笑被告僅大專學歷，造
          成被告心中之痛，因此，被告希望能夠進行在職進修
          獲得學士學位，被告進修前，曾獲得原告之口頭同意
          原告對此亦坦承不諱，所以被告才前往苗栗聯合大學
          進修，且苗栗至關西車程，開車40分鐘即到，而非原
          告所言之里程數。原告又謂「9月13日被告開始離家
          讀書，一星期只有週日返家，將家事與照顧小孩的工
          作丟給先生，而娘家也未見糾正被告應以維繫家庭為
          重的行動．．．」等，惟如前所述，被告已獲得原告
          之口頭同意，於工作外之時間進修，但原告卻又再次
          提及家事及照顧小孩的工作丟給原告，其意圖何在？
          原告稱「9月13日被告不顧勸阻仍執意要讀書，．．
          ．將家事與照顧小孩全委交先生與婆婆，全無感謝婆
          婆的意思」與93年10月2日所提及離婚協議書中「兒
          子歸由女方養育監護，由女方擁有監護權，女方並需
          日支付祖母曾員英女士過去1年5個月辛苦照料范楷之
          保母費新台幣200,000元整」，由上述可知，證人曾
          證人曾員英照顧孫子（范楷），原告指被告全無感謝
          之意，但卻又於離婚協議書中要求，支付200,000元
          之保母費，與原告文中所提「似乎將辛苦代為照護孩
          孩子婆婆當作傭人般」，由此可知，並非被告將證人
          曾員英看待為傭人，而是原告將證人曾員英看待為傭
          人。
    （三）原告所提「凡事必有前因，才有後果言詞」，當然絕
          對正確，文中指出「錄音譯文內容看似洋洋灑灑，其
          實有許多片段皆是斷章取義剪輯而成，避重就輕，」
          。任何事情皆有前因後果，被告自93年6月開始錄音
          ，乃因為原告及被告針對5月30日之比賽事件，有不
          同的看法，在口頭上及書面上（聲明書）受到原告及
          其家人之威脅，所以有錄音之動作，且錄音之內容僅
          是當時的情況做描述，並非針對任何人做不利之指控
          ，為何原告對此提出「只取其所需之片段，並加油添
          醋改變內容，改成與原意不合也不通順之語句」，其
          意圖可議？關於婆婆即證人曾員英要原告全家搬出其
          住處乙事，原告所言證人曾員英於照顧被告及范楷視
          同己出，且為其孫子范楷辦理保險，這些都是事實，
          但這些內容都是在93年6月以前發生的事，但不代表
          之前的疼愛有加，之後不會變的有家暴傾向。原告稱
          「自93年9月13日以後，雙方根本無交談」，亦可證
          明原告與被告93年9月開始就因為個性不合而無任何
          的溝通，可以證明原告於93年9月26日所提之離婚協
          議書是有其可能性，且間接證明被告於93年10月4日
          攜子離家並非無故，而是受到原告及其家人之威脅，
          而攜帶范楷返回娘家。93年10月1日，被告於中午午
          休期間返回關西住處欲看兒子范楷，卻因為門被鎖住
          而無法進入，所稱之門並非家門及鐵門，而是進入家
          中後，2樓客廳之門，被告之房間位於3樓，原告所提
          「被告擁有家門鑰匙與鐵門遙控器可以自由開門進入
          」，與事實不符，被告僅能進入家中之1樓，而無法
          前往其住處（2樓客廳），因此，無法至樓上觀看兒
          子，之後，被告前往東安派出所報案，係希望員警能
          夠幫忙解決此問題。
    （四）關於家暴診斷證明部分，原告提及其「生活起居正常
          ，吃喝嫖賭抽煙喝酒等不良嗜好完全不染，擔任教育
          工作九年來獲選多次優良教師證明」，被告並未否定
          其生活起居及教育工作之貢獻，但試問難道生活起居
          正常者，獲得多次優良教師證明者，都不會有任何的
          情緒反應，也都不會有任何生氣及家暴的行為出現嗎
          ？原告稱被告受傷之證明皆屬被告本人或因工作受傷
          之證明，然自93年6月開始被告與原告、原告家人都
          有一定程度的口角，原告於6月15日搶奪被告之汽車
          鑰匙，造成被告頭部外傷、前額及後枕部挫傷（樹德
          診所就醫）、及頭部外傷、頭枕部疼痛（敏盛綜合醫
          院就醫），兩家醫院皆證明被告頭部外傷及後枕部挫
          傷，表示被告是受到外力所造成之傷害，且被告之工
          作性質為繪圖助理，不可能因工作所受傷，所以原告
          有一定的理由去傷害被告。另有關手機充電器部分，
          原本該手機為被告使用，2年前因被告換新手機後，
          就給被告母親使用至93年6月間，後被告因手機遺失
          ，想到之前曾給母親手機，於是返回苗栗向母親借取
          ，取回時手機充電器尚是完好，斯時正當原告有暴力
          行為，被告母親為此借手機及充電器予被告，好讓被
          告遇緊急狀況能對外求助，次日手機充電器卻被原告
          破壞了，真是心狠手辣。
l   （五）關於照片佐證稱原告將被告逐出家門部分，原告雖謂
          「照片怎麼拍的原告無從得知，衣服是誰包起來的？
          ．．．，請拿出證據證明是原告打包的」，然被告於
          答辯書中提及「曾員英女士於93年10月上旬更變本加
          厲，聲言若被告不把衣服及物品搬走，要把被告的衣
          服及物品扔到外面云云」，上述之內容，並未提到原
          告打包被告的衣服及物品，而是提及原告云母親即證
          人曾員英叫原告打包的，且93年10月3日打包之物品
          放置於家門口之右側（由門外向內看，在右手邊），
          尚有人證可茲證明。被告於答辯書提及「指其被搜一
          空之衣櫥及裝置於垃圾袋中之衣服」，這些都是事實
          的呈現。另原告所稱被告係於93年10月4日無故攜子
          離家，並質疑假如被告要離家出走，可以選擇93年10
          月3日就離家出走，不需要在10月4日離家，也不需要
          將衣服打包1天之後才離家云云，其最合理之解釋為
          原告之母親即證人曾員英，在言語上及動作上威脅被
          告要求離家，且將衣物打包放置1樓門口，逼迫被告
          離家，被告打電話回苗栗娘家告訴父親即證人劉新理
          ，被告之家人到場關切後，隨即平復，待第2日（10
          月４日），被告要上班時，證人曾員英以口頭威脅不
          寫切結書，不幫被告照顧兒子范楷，被告不得不打電
          話給娘家，也二度攜帶兒子至東安國小找原告解決此
          問題和打電話至東安國小，不料，原告給的回應是「
          我母親（曾員英）的意思，就代表我的意思」，之後
          ，被告帶著兒子至公司請假，並將兒子攜帶回苗栗娘
          家照顧至今。至於被告答辯狀所述，乃回應原告第一
          次之書狀所載「93年10月21日原告提出被告攜子返家
          居住並至關西衛生所施打疫苗之請求，也為其所拒」
          ，被告雖拒絕原告之要求，但於第2日（10月22日）
          即攜子至苗栗大千綜合醫院接種疫苗，先前答辯書所
          稱被告攜子至關西診所接種疫苗（9月22日）應係誤
          植，正確之內容應是原告攜子至關西診所接種第一劑
          流感疫苗。原告又稱被告於新竹縣警局家暴紀錄表中
          所載通報日期為10月1日，被告在第8條中指稱遭暴力
          之時間為7月15日，之所以對該次施暴印象深刻，是
          因為該次施暴之地點為苗栗娘家，造成被告兩側肩膀
          及上臂挫傷，且該次家暴另一位受害者為被告父親即
          證人劉新理。被告所提受施暴之時間為93年6月15日
          、93年7月15日，前者為原告搶奪被告之汽車鑰匙，
          後者為原告至苗栗搶奪小孩，造成被告等受傷，從未
          有如原告所提「93年9月20日施暴，其記憶應最深刻
          」，可見原告根本不瞭解施暴之時間，還辯稱被告製
          造訴訟之診斷證明，誣陷嫁禍原告，其實是原告不瞭
          解真正的狀況。另兩造間家暴案件目前尚繫屬在苗栗
          地方法院。
    （六）再者，被告並無憂鬱症，原告為了不擇手段，在文中
          及公共場所處處指責被告有憂鬱症，甚至於93年11月
          中旬至12月下旬，經常打電話至被告公司騷擾，在同
          事間挑撥被告有憂鬱症、精神分裂症，要公司將被告
          開除之意，幸好部門主管指證被告從事工作多年，在
          作業上從無任何疏失，何來憂鬱症傾向，被告倖免遭
          公司開除之厄，試問原告意圖何在？其一直以來所為
          之不實謠言指控，已造成被告工作上極大之干擾，況
          被告從未因憂鬱症就醫，也從無專業醫師診斷診治療
          紀錄，請原告拿出相關證件，否則被告將對原告採取
          法律追訴。至原告所提舉家出遊照片，有些是誤植時
          間地點、有些則是兩造感情尚佳時期所攝，並無法證
          明沒有家暴，況於遭家庭暴力期間難道就不能有歡樂
          嗎？94年2月9日農曆大年初一宅急便送貨司機來電予
          被告父親即證人劉新理家中說有一箱禮品要簽收，當
          時心想從未接獲親朋好友來電說要用宅急便送禮之消
          息，所以被告就在電話中拒收了，被告並無見到箱子
          與原告所述之照片上物品。若被告代為簽收此禮品，
          不幸的是內為爆裂物，其是在一般的中國傳統禮俗中
          ，又是年初一，真是一不吉祥之徵兆。
    （七）依照片所示，原告於93年10月3日打包被告衣物丟置
          一樓家門口，方和其姊范美玉帶兩造之子范楷離去，
          無表明要去哪裡，直至被告弟弟即訴訟代理人劉兆達
          11時半到達，打電話問原告在哪裡，原告還不願說出
          地點，原告還在電話中回訴訟代理人劉兆達此事是與
          被告之事，無關小孩范楷之事，只要兩者簽下離婚就
          可，後訴訟代理人劉兆達在電話中限原告在下午1時
          將范楷帶回關西住所。下午1時許原告開車載范美玉
          和范楷回來後，被告上前去抱范楷時，卻被范美玉拒
          絕，原告與范美玉還不時的大聲說帶小孩去看醫生，
          直至訴訟代理人劉兆達找了原告對談後，原告慚愧了
          ，與范美玉說之後，范楷才讓被告抱在懷裡。原告又
          稱「離婚之意始出於被告．．．」等語，其實被告無
          提出離婚之言語，離婚協議書全部都是原告本身以電
          腦鍵入的，事實上原告常因其兄嫂即訴外人范萬全、
          王映雪之干涉，所以一直都無任何主見去辨別是非，
          以致於還多次請訴外人范萬全打電話予被告及被告家
          人提出離婚事宜。93年10月4日，被告在兒子范楷無
          人照顧之情況下，將范楷帶回娘家交由娘家父親照顧
          ，至此，原告從不曾來苗栗看過范楷，原告怎能說是
          主動打電話予被告一再的好言相勸，原告10月4日來
          電，被告父親接聽，原告還不斷的說被告綁架小孩之
          言語，試問這是為人父親應盡的責任嗎？
    （八）原告偷竊次數頻繁，在93年間經常偷竊被告皮包裡之
          錢財，原告所提出之證物數件，均未經被告同意而取
          得，這是為人師表應有的舉止嗎？又范楷的健保一直
          由被告納入現職公司投保至今，也都由被告保管范楷
          的健康手冊與健保卡（均放於原告家中三樓房間化妝
          台抽屜，原告與其家人均知曉）。93年5月29日，原
          告說他要保管，因此向被告索取，被告不以為意，就
          交由原告保管，93年9月28日晚間8時30分許，被告發
          現范楷流鼻水，向原告提議要帶去龍潭黃啟昌小兒科
          就診，當時原告還回應明日再帶范楷至關西謝小兒科
          看診，被告對原告說早期發現早期治療，原告又回應
          況且健保卡不在其手上，而係在其母親房間，因被告
          再三催促，原告方向其母拿健保卡，即去龍潭黃啟昌
          小兒科就診。93年10月5日原告打電話至被告公司說
          范楷若感冒尚未痊癒要再帶去就醫，當時被告隨即向
          原告拿健保卡，結果原告回應健保卡又不在其手上即
          掛斷電話了。按在被告於93年10月4日離開關西住所
          後，就不敢再回去了，乃因原告有暴力拳腳相向、不
          堪同居之虐待，原告同原告母親逼迫被告搬出其關西
          住所，何來回去取物之說？從而，原告所稱被告在93
          年10月5日有回關西住所找范楷健保卡與取物乃為原
          告之謊言，亦顯見原告確有疑心病。另原告稱被告每
          回回家均要事先預知家人，試問難道原告與被告結婚
          是假的嗎？且原告不時的把被告當成陌生人看，因此
          顯見原告有重度的疑心病。原告稱被告之現職服務工
          作，均為其之功勞，惟事實上被告是在網路104人力
          銀行看到求才資訊，才會至公司應徵「繪圖助理」。
          公司錄取後，被告服務至今，區區一個繪圖助理，何
          來之本事能去現場巡視呢？原告工作為教師，根本不
          了解民間公司作業流程，就請不要謊稱一通。
    （九）針對原告所提出履行同居，天底下哪有像原告一家人
          一樣將媳婦趕走，還去法院告媳婦不履行同居義務，
          這實在太不講道理了吧！且原告家庭乃為書香世家，
          居然會做出那麼低級的事出來。此事原告本身非常了
          解來龍去脈，只是每次出庭都在法官面前說謊，來掩
          飾和包裝自己，直至94年4月1日原告坦承部分事實（
          離婚協議書、聲明書【切結書】、手機充電器電線、
          毆打被告、丟棄被告之衣物為自己所作所為），5月
          13日原告亦坦承有結婚與在桃園宴客之事實，就像原
          告姊姊所說的「公理自在人心，說一個謊就意謂著必
          須說更多謊來圓第一個謊。謊話說多了，前後矛盾，
          漏洞百出。」。原告聲請傳訊之證人即原告姊姊於書
          狀中提及：「范楷自出生就住關西，這是鄰里有目共
          睹的。」等語，並不實在，因原告於之前所提書狀曾
          提及92年3月23日被告自娘家做完月子攜子返家等語
          ，也就是說范楷於92年2月25日出生時是先住苗栗，
          且被告父母與親朋好友都能證實上揭事實，另苗栗大
          千醫院的出生證明亦可證明范楷是在苗栗出生，可見
          原告所述，與事實不符。
    （十）原告數次書狀所述事實，相互矛盾，且漏洞百出，例
          如：94年3月3日開庭聆聽錄音帶，被告訴訟代理人劉
          兆達當庭陳稱原告家中大門進去1至3樓中間有個門被
          鎖起來，當時原告亦陳稱是2樓客廳門，請問原告多
          次書狀和開庭時都指稱是1樓大門，怎麼突然又改稱2
          樓客廳門，這是不是又是一個互相矛盾；94年1月13
          日開庭時，原告也承認原告母親逼被告寫切結書之事
          ，而原告書狀又說原告母親無表示不幫被告照顧小孩
          ，此又是一件矛盾之事；原告書狀提及93年10月3日
          自岳父口中得知被告已經休學不再讀書了，之後書狀
          亦有提及此事，惟原告又在前幾次開庭中與94年4月1
          日提到被告在唸書之事實，此又為一個互相矛盾。至
          於原告所稱「在被告尚未有工作前，原告貼心的一直
          支付被告每月6,000元生活開銷．．．」，針對此生
          活費，原告所付6,000元生活費是在北區職訓局受訓
          時短短的3個半月時間，而非原告說的持續每月支付
          ，且被告受訓完畢找到一份工作後，原告即向被告稱
          被告已有工作，若被親友或是同事知道被告找到工作
          還向原告拿生活費，會被人嘲笑，因此不再支付被告
          生活費。原告稱家中大小開銷均為自己支付，那是騙
          人的，例如：被告有時請原告支付平日早餐及其餘的
          兩餐菜費，原告都加以拒絕，且被告購買子女生活必
          需品及家中開銷，原告均未支付，其實家中的大小開
          銷幾乎為原告之母親負擔，非原告所稱係其支付。嗣
          至93年6月份開始，原告有一個非常詭異的作法，即
          原告每月拿一至兩千予被告，且原告指定該費用僅能
          做為購買早餐之用，但每日買的早餐費均要被告登記
          於紙上，再交給原告過目。
三、證據﹕提出相片4楨、錄音光碟片1片、錄音譯文乙冊（93
    年6月2日至10月4日）、診斷證明書影本4件、家庭暴力案件
    調查紀錄表影本、信函影本、離婚協議書影本4件、預防接
    種時程及紀錄表影本、手機充電器毀損相片2楨、被告登報
    作廢身分證報紙影本、范楷出生證明書影本、早餐費登記表
    影本為證，並聲請訊問證人劉新理、林訪蘭、賴煜泉、林秋
    娥。
丙、本院依職權函請樹德診所查明被告於93年6月15日、93年7月
    16日到院診治，就診斷證明書上記載「無明顯傷口」，則有
    關診斷證明書上「頭部外傷、前額及後枕挫傷」與「兩側肩
    膀及上臂挫傷」之傷勢如何認定。
    理  由
一、本件原告主張兩造係夫妻，現仍於婚姻關係存續中之事實，
    為兩造所不爭執，並據提出戶籍謄本為證，原告此部分之主
    張，應信為實在。
二、原告又謂兩造婚後住居原告關西家中，詎被告於93年10月4
    日無故攜子離家出走、一去不回，顯有未盡夫妻同居義務云
    云，惟為被告以其之離家係於93年10月3日遭原告及原告母
    親之逼迫且係為避免原告之暴力對待而搬出並非無故等語置
    辯。按夫妻互負同居之義務，但有不能同居之正當理由者，
    不在此限，此於民法第1001條定有明文，而所謂正當理由，
    指依一般社會觀念及客觀標準觀察，履行同居為不合理而言
    。查被告係於93年10月4日離開婚後與原告同住之原告關西
    家中，兩造並因此分居迄今既為其等所不爭執，則本件之爭
    點端在被告所辯原告有毆打及趕其離家等事由是否存在，被
    告不能履行同居義務之理由是否正當。
三、雖原告否認有於93年10月3日逼迫被告搬出兩造共同居住之
    關西住處，惟經本院當庭勘驗被告提呈之錄音光碟，發現被
    告於93年10月3日所錄得第一段錄音內容（總長21分48秒）
    ，錄音開始有原告母親甚為激動之言談，要求被告搬出其住
    處，錄音至10分32秒時原告稱要幫被告收拾衣服，之後到13
    分38秒時錄音背景一直有沙沙的類似塑膠袋摩擦聲響，至錄
    音到13分55秒時原告並要求被告兩天內搬走，並稱把被告的
    （衣物）先搬下來，要被告寫保證書兩天內搬走，錄音至14
    分33秒時叫被告出去住，15分00秒時更催促被告趕快去收衣
    服，錄音至16分31秒時，要被告趕快收東西，不然待會東西
    被扔，錄音至17分00秒時，再要求被告東西包一包該回去了
    ，依上開錄音內容應可認定93年10月3日兩造發生爭執時，
    原告確有要求被告搬離關西住處之言詞。再依被告所呈衣物
    遭打包被迫搬離關西住處之照片，其中一楨照片顯示地點應
    在兩造房間，有一只黑色大型塑膠袋內裝有女性內衣等私密
    衣物，另一楨照片則顯示內裝有衣物之黑色大型塑膠袋置放
    於住家內一樓大門旁，此與證人即被告父親劉新理之證稱：
    「我女兒3日（指93年10月3日）上午9時打電話跟我說聲請
    人（即原告）逼我女兒下午4時前將衣物搬出去，當天未到
    12時我兒子先過去，我下午2時過去，看見衣物在一大包用
    黑色塑膠袋包著放在樓下，我就到外面談些事情。我照相，
    聲請人問我做什麼，我說存證。聲請人逼簽我同意書，說要
    我把女兒帶回苗栗。．．．」、證人即被告姨丈賴煜泉之證
    述：「（93年）10月3日有去聲請人家，10月3日早上相對人
    （即被告）打電話給我說她的東西被打包放在地下叫我去看
    。我約12點多去，我去時被告在屋外，原告不在家，我不知
    被告為何在屋外我也沒問。我去後一、二十分鐘後原告回來
    ，我問東西為何在地上，他說他打包拿下來的，從外觀可看
    出裡面是衣物，後我先離去。．．．」、證人即被告同學林
    秋娥之證稱：「（93年）10月3日有去原告家，被告說她的
    衣物被人打包丟在樓下，人家跟她說要找人來作證，所以被
    告打電話給我叫我過去，我過去後看到壹個黑色垃圾袋子，
    但放在門邊小包的可以看見裡面的東西。我去時門關著，是
    原告母親開門，我問被告在嗎？原告母親說在樓上跟一個男
    的不知在做什麼。後被告下來跟我說門口的東西，並帶我到
    樓上，樓上有被告的弟弟，在房門內地上及桌上有壹包，壹
    包的東西裡面是被告個人或私密的物品。．．．」（以上均
    見本院94年1月13日調解程序筆錄）等語堪稱相符，是被告
    所稱93年10月3日，其之衣物遭原告打包並被逼迫搬離關西
    住處等節，應可採認。雖原告復謂若被告真有被逼迫搬離關
    西住處回苗栗娘家，則10月3日晚上怎能再住在關西住處，
    況翌日即10月4日也沒有任何逼迫被告搬離之言行舉措，就
    此，本院以為原告於10月3日既曾多次要求被告搬離共同居
    住之關西住處，對於被告已然造成相當之心理壓力，即便被
    告於10月4日確實未再遭受任何搬離住處之逼迫，惟依常情
    而言，非可謂原告10月3日要求被告搬離住處之言行，於次
    日已雲淡風輕而不會留下任何影響，被告之離家仍應認係受
    到原告之逼迫要求所導致。按被告之離開兩造向來共同居住
    之關西住處，既係原告之逼迫所使然，則被告之未與原告同
    居，依一般社會觀念及客觀標準觀察尚非不合理，被告之未
    履行與原告之同居義務即應認為有正當理由，從而，原告所
    為被告應與其同居之請求，於法即乏所據，自應駁回。
四、按婚姻無效、確認婚姻成立或不成立、撤銷婚姻、離婚或夫
    妻同居之訴，得合併提起，或於第一審或第二審言詞辯論終
    結前，為訴之變更、追加或提起反訴。又非婚姻事件之訴，
    以夫妻財產之分配或分割、返還財物、給付家庭生活費用或
    贍養費或扶養之請求，或由訴之原因、事實所生損害賠償之
    請求為限，得與第1項之訴合併提起，或於第一審或第二審
    言詞辯論終結前，為訴之追加或提起反訴，民事訴訟法第57
    2條第1項、第3項定有明文。本件原告另請求被告應將兩造
    所生之子范楷攜回戶籍住所，此交付子女之訴並非民事訴訟
    法第572條第1項、第3項所列得與請求履行同居義務之訴合
    併提起之訴訟，是原告此部分訴訟，為不合法，應一併駁回
    。
五、本件事證已臻明確，兩造其餘攻擊防禦方法對判決之結果不
    生影響，爰不一一條列審酌，併此敘明。
六、結論，本件原告之訴為無理由，依民事訴訟法第78條，判決
    如主文。
中　　華　　民　　國　　94　　年　　6 　　月　　14　　日
                      家事法庭    法  官  盧玉潤
上為正本係照原本作成。
如對本判決上訴，須於判決送達後20日內向本院提出上訴狀。
                                  書記官  陳德榮
中　　華　　民　　國　　94　　年　　6　　月　　14　　日
